【裁判字號】    98,上訴,2289
【裁判日期】    981103
【裁判案由】    毒品危害防制條例
【裁判全文】
臺灣高等法院臺中分院刑事判決        98年度上訴字第2289號
上  訴  人
即  被  告  甲○○
                    （另案羈押於臺灣臺中看守所）
上列上訴人因毒品危害防制條例案件，不服臺灣臺中地方法院98
年度訴字第2692號中華民國98年9 月22日第一審判決（起訴案號
：臺灣臺中地方法院檢察署98年度毒偵字第2620號），提起上訴
，本院判決如下：
    主    文
上訴駁回。
    理    由
一、按依刑事訴訟法第350條、第361條、第362條、第367條規定
    ，不服地方法院之第一審判決而上訴者，須提出上訴書狀，
    並應敘述具體理由，為上訴必備之程式；其所提出之書狀未
    敘述上訴理由，或僅曾以言詞陳述上訴理由者，均應於上訴
    期間屆滿後20日內補提理由書於第一審法院。第一審法院經
    形式審查，認逾期未補提上訴理由者，應定期間先命補正；
    逾期未補正者，為上訴不合法律上之程式，應以裁定駁回。
    倘已提出上訴理由，但所提非屬具體理由者，則由第二審法
    院以上訴不合法律上之程式，判決駁回。而所謂具體理由，
    必係依據卷內既有訴訟資料或提出新事證，指摘或表明第一
    審判決有何採證認事、用法或量刑等足以影響判決本旨之不
    當或違法，而構成應予撤銷之具體事由，始克當之（例如：
    依憑證據法則具體指出所採證據何以不具證據能力，或依憑
    卷證資料，明確指出所為證據證明力之判斷如何違背經驗、
    論理法則）；倘僅泛言原判決認定事實錯誤、違背法令、量
    刑失之過重或輕縱，而未依上揭意旨指出具體事由，或形式
    上雖已指出具體事由，然該事由縱使屬實，亦不足以認為原
    判決有何不當或違法者（例如：對不具有調查必要性之證據
    ，法院未依聲請調查亦未說明理由，或援用證據不當，但除
    去該證據仍應為同一事實之認定），皆難謂係具體理由，俾
    與第二審上訴制度旨在請求第二審法院撤銷、變更第一審不
    當或違法之判決，以實現個案救濟之立法目的相契合，並節
    制濫行上訴（最高法院97年度台上字第892 號刑事判決意旨
    參照）。
二、上訴人即被告甲○○（下稱被告）不服原審判決提起上訴，
    其上訴理由略謂：被告涉案後深知悔悟，坦承犯行，並配合
    檢方調查偵訊，清楚交代毒品來源供出上游，礙於檢察官不
    予理會，實有所屈。且被告吸食第一級毒品部分檢驗指數頗
    低，顯見被告對第一級毒品部分並未成癮，懇請給予被告自
    新機會，從輕量刑等語。
三、經查：
  (一)被告因不服地方法院之第一審判決，而向原審法院具狀提出
    上訴狀、上訴理由狀，敘明上訴理由，依刑事訴訟法第361
    條第2項條文、立法修正理由及上開最高法院判決意旨，被
    告倘已提出上訴理由，但所提非屬具體理由者，由第二審法
    院以上訴不合法律上之程式，以判決駁回之。至於上訴理由
    是否具體，係屬第二審法院審查範圍，則不在命補正之列（
    參見法院辦理刑事訴訟案件應行注意事項第162點），合先
    敘明。
  (二)按量刑輕重係屬事實審法院得依職權自由裁量之事項，茍已
    斟酌刑法第57條各款所列情狀而未逾法定刑度，即不得遽指
    為違法。被告對原審判決採用證據、認定事實及適用法律等
    節均不爭執，而原審判決理由已詳予載明審酌被告之施用毒
    品前科素行，累犯應加重其刑各節，並審酌被告前經觀察、
    勒戒程序，再經法院判處罪刑並執行完畢後，仍未能徹底戒
    絕毒品，再犯本件施用第一、二級毒品犯行，足見其戒絕毒
    癮之意志不堅，未能體悟施用毒品對自己造成之傷害及社會
    之負擔，惟念其犯後尚知坦承犯行等一切情狀，就其施用第
    一級毒品之犯行量處有期徒刑9 月，就其施用第二級毒品之
    犯行量處有期徒刑5 月，合併定應執行刑為有期徒刑1 年，
    顯已注意適用刑法第57條之規定，原審所處之刑符合「罰當
    其罪」之原則，並無輕重失衡之情形。又被告於民國98年7
    月27日檢察事務官偵詢時供稱：這次的毒品是向外號「川哥
    」之人拿的，其不知道該人之聯絡方式等語，並無於偵查中
    供出毒品來源之情形，被告上訴理由謂其供出毒品上游，但
    檢察官不予理會云云，顯屬不實，不足以認為原判決有何不
    當或違法，難謂係具體理由，因認其上訴違背法律上之程式
    ，應予駁回，並不經言詞辯論為之。
據上論斷，應依刑事訴訟法第367條前段、第372條，判決如主文
。
中    華    民    國    98    年    11    月    3     日
            刑事第十一庭  審判長法  官  陳  朱  貴
                                法  官  許  冰  芬
                                法  官  陳  慧  珊
以上正本證明與原本無異。
施用第二級毒品部分，不得上訴。
施用第一級毒品部分，得上訴。
如不服本判決應於收受送達後十日內向本院提出上訴書狀，其未
敘述上訴理由者，並得於提起上訴後十日內向本院補提理由書狀
（均須按他造當事人之人數附繕本）「切勿逕送上級法院」。
                                書記官  高  麗  淇
中    華    民    國    98    年    11    月    3     日


司法院資訊處製作；財團法人民間司法改革基金會備份。
